臺灣高等法院高雄分院刑事判決　　　　 94年度上訴字第998號
上　訴　人
即　被　告　甲○○
　　　　　　　　　　8弄2號
上列上訴人因違反毒品危害防制條例案件，不服臺灣高雄地方法
院94年度訴字第1377號中華民國94年6 月17日第一審判決（起訴
案號：臺灣高雄地方法院檢察署93年度毒偵字第4053號、94 年
度毒偵字第2586號、94年度毒偵字第2789號），提起上訴，本院
判決如下：
     主  文
上訴駁回。
     事  實
一、甲○○於民國（下同）85年間因贓物案件，經法院判處有期
    徒刑4 月確定；另因竊盜及違反麻醉藥品管理條例案件，經
    法院分別判處有期徒刑10月、4 月及6 月確定，經定其應執
    行之刑為有期徒刑1 年5 月確定，嗣2 案合併執行，於86年
    9 月23日入監服刑，87年9 月15日縮短刑期假釋出監，甫於
    88年5 月2 日縮短刑期假釋期滿而視為執行完畢。又甲○○
    前因施用毒品案件，經臺灣高雄地方法院以89年度毒聲字第
    7610號裁定送觀察、勒戒後，認無繼續施用毒品之傾向，已
    於89年10月24日執行完畢而釋放，並由臺灣高雄地方法院檢
    察署檢察官於同月25日以89年度毒偵字第5737號作成不起訴
    處分確定。詎仍不知悔改，於上開觀察、勒戒執行完畢釋放
    後之5 年內，復分別基於施用第一級毒品海洛因及第二級毒
    品甲基安非他命之概括犯意，(一)自93年5 月2 日後之同月某
    日起至94年2 月28日止，連續在高雄縣大寮鄉○○村○○道
    路旁之鐵皮屋內，以將海洛因摻在香菸內點燃吸食之方式，
    連續施用海洛因多次。(二)自92年9 月30日起至94年2 月28日
    止，連續在上開處所，以將甲基安非他命置於玻璃球內燒烤
    後吸入煙氣之方式，連續施用甲基安非他命多次。嗣先後於
    (1)92年9 月30日前往臺灣臺南地方法院檢察署觀護人室報到
    ，經採尿送驗後，呈甲基安非他命陽性反應；(2)93年7 月23
    日14時40分許，在上開鐵皮屋內為警搜索查獲，並扣得海洛
    因3 包（其中1 包淨重3.90公克，其餘2 包合計淨重0.16公
    克）、甲基安非他命1 包（驗前毛重1.2 公克，驗後毛重
    1.1 公克）及甲○○所有供施用甲基安非他命使用之玻璃球
    1 個；(3)94年2 月28日21時許，在高雄縣鳥松鄉○○村○○
    路29號前為警查獲，並扣得摻有海洛因而無法析離之香菸2
    支及甲基安非他命1 包（驗前毛重0.3 公克，驗後毛重0.2
    公克），始悉上情。
二、案經臺灣臺南地方法院檢察署呈請臺灣高等法院檢察署令轉
    及高雄縣政府警察局林園分局、仁武分局分別報告臺灣高雄
    地方法院檢察署檢察官偵查起訴。
    理  由
一、上訴人即被告甲○○（下稱被告）於本院審理中經合法傳喚
    ，無正當理由未到庭陳述。惟查上開事實，業據被告於原審
    審理時坦承不諱，而其於上開事實欄(1)所示之時地，向觀護
    人報到，接受採尿後，送驗結果尿液呈甲基安非他命陽性反
    應；於事實欄(2)、(3)所示之時地為警查獲後，經採尿送驗之
    結果，均呈嗎啡及甲基安非他命陽性反應；又扣案之白色粉
    末3 包及白色晶體共2 包經送驗後，亦分別確定為海洛因（
    其中1 包淨重3.90公克，其餘2 包合計淨重0.16公克）及甲
    基安非他命（其中1 包驗前毛重1.2 公克，驗後毛重1.1 公
    克；另1 包驗前毛重0.3 公克，驗後毛重0.2 公克），另香
    菸2 支經送驗後，亦確定有海洛因之陽性反應等情，分別有
    臺灣臺南地方法院檢察署受保護管束人尿液檢體監管紀錄表
    、長榮大學毒物研究中心92年10月14日濫用藥物尿液檢驗報
    告、高雄縣政府警察局林園分局查獲毒品案件嫌疑人代號與
    真實姓名對照表、高雄縣政府衛生局93年7 月29日93煙檢字
    第1599號煙毒尿液檢驗成績書、高雄縣政府警察局仁武分局
    大華所偵辦毒品案件尿液採證檢驗對照表、臺灣檢驗科技股
    份有限公司94年3 月28日濫用藥物尿液檢驗報告、法務部調
    查局93年8 月13日調科壹字第220017847 號鑑定通知書各1
    份及高雄醫學大學附設中和紀念醫院94年5 月17日檢驗報告
    3 紙附卷可稽，暨扣案之海洛因3 包、甲基安非他命共2 包
    、摻有海洛因之香菸2 支及被告所有之玻璃球1 個扣案足憑
    ，足見被告之自白與事實相符，堪予採信。又被告前因施用
    毒品案件，經臺灣高雄地方法院以89年度毒聲字第7610號裁
    定送觀察、勒戒後，認無繼續施用毒品之傾向，已於89年10
    月24日執行完畢而釋放，並由臺灣高雄地方法院檢察署檢察
    官於同月25日以89年度毒偵字第5737號作成不起訴處分確定
    之事實，亦有該不起訴處分書及臺灣高等法院被告前案紀錄
    表1 份在卷可佐。從而，被告確有於觀察、勒戒執行完畢釋
    放後之5 年內，連續施用海洛因及甲基安非他命多次之犯行
    ，洵堪認定，本件事證明確，應依法論科。
二、核被告所為，係犯毒品危害防制條例第10條第1 項之施用第
    一級毒品罪及同條第2 項之施用第二級毒品罪。被告為施用
    而持有第一級毒品海洛因及第二級毒品甲基安非他命，其持
    有之低度行為均為施用之高度行為所吸收，均不另論罪。其
    分別施用海洛因及甲基安非他命多次之犯行，均時間緊接，
    手法相似，觸犯構成要件相同之罪名，顯係分別基於概括犯
    意反覆為之，應各依連續犯規定，論以一罪，並分別加重其
    刑。又所犯施用第一級毒品及第二級毒品2 罪間，犯意各別
    ，行為互殊，罪名不同，應予分論併罰。被告於85年間因贓
    物案件，經法院判處有期徒刑4 月確定；另因竊盜及違反麻
    醉藥品管理條例案件，經法院分別判處有期徒刑10月、4 月
    及6 月確定，經定其應執行之刑為有期徒刑1 年5 月確定，
    嗣2 案合併執行，於86年9 月23日入監服刑，87年9 月15日
    縮短刑期假釋出監，甫於88年5 月2 日縮短刑期假釋期滿而
    視為執行完畢，此有臺灣高等法院被告前案紀錄表1 份在卷
    可稽，其於有期徒刑執行完畢後，5 年內再犯本件施用第二
    級毒品罪之部分，為累犯，此部分犯行即應依法遞予加重其
    刑。至被告固坦承自93年5 月間起施用第一級毒品海洛因等
    語，惟既無積極證據足資證明其係自同月1 日起即開始施用
    海洛因，自不得遽為不利於被告之認定，亦即應認其係自同
    月2 日後之同月某日起施用海洛因，則被告施用第一級毒品
    罪之部分應不構成累犯，附此敘明。至本件起訴書對於被告
    施用第一級毒品海洛因之始點，雖誤載為92年9 月30日16時
    15分回溯96小時內某時起，惟公訴人於原審審理時，就此部
    分已當庭更正為93年5 月間起等語（見原審卷第47頁，原判
    決漏未敘明，應予補充），是本件關於施用第一級毒品部分
    之起訴範圍應為自該日起至94年2 月28日之施用第一級毒品
    犯行，併此敘明。
三、原審認被告罪證明確，因而適用毒品危害防制條例第10條第
    1 項、第2 項、第18條第1項前段，刑法第11條、第56條、
    第47條、第38條第1 項第2 款、第51條第5 款、第9 款規定
    ，並審酌被告施用毒品性質上屬對自我身心健康之戕害行為
    ，對社會所造成之損害並非直接、巨大，且犯後坦承犯行，
    態度良好，惟其屢經國家之治療及偵審程序，仍未能根絕毒
    癮，足見其不思悔悟等一切情狀，就施用第一級毒品部分量
    處有期徒刑10月；就施用第2 級毒品部分量處有期徒刑9 月
    ，並定其應執行之刑為有期徒刑1 年6 月；並敘明扣案之海
    洛因3 包（其中1 包淨重3.90公克，其餘2 包合計淨重0.16
    公克）及甲基安非他命共2 包（其中1 包驗前毛重1.2 公克
    ，驗後毛重1.1 公克；另1 包驗前毛重0.3 公克，驗後毛重
    0.2 公克），分別為毒品危害防制條例第2 條第2 項第1 款
    、第2 款所示之第一、二級毒品；香菸2 支摻有海洛因而無
    法析離，亦應視同第一級毒品，均應依同條例第18條第1 項
    前段之規定，均予宣告沒收銷燬之；玻璃球1 個為被告所有
    供施用甲基安非他命所用之物，此業據被告供明在卷，應另
    依刑法第38條第1 項第2 款之規定，宣告沒收之。至檢驗耗
    盡之海洛因及甲基安非他命既已滅失，自不再宣告沒收銷燬
    之。經核其認事用法均無不合，量刑亦屬允當。被告上訴意
    旨並未敘明理由，遽為指摘原判決不當，為無理由，應予駁
    回。
四、被告經合法傳喚，無正當理由不到庭，爰不待其到庭陳述，
    逕行判決。。
據上論斷，應依刑事訴訟法第368條、第371條，判決如主文。
本案經檢察官許月雲到庭執行職務。
中　　華　　民　　國　　94　　年　　12　　月　　28　　日
                  刑事第四庭    審判長法  官 蕭權閔
                                      法  官 陳吉雄
                                      法  官 林水城
以上正本證明與原本無異。
如不服本判決應於收受本判決後10日內向本院提出上訴書狀，其
未敘述上訴理由者，並得於提起上訴後10日內向本院補提理由書
狀（均須按他造當事人之人數附繕本）「切勿逕送上級法院」。
中　　華　　民　　國　　94　　年　　12　　月　　28  　日
　　　　　　　　　　　　　　　　　　　書記官 吳新貞
附錄本判決論罪科刑法條：
毒品危害防制條例第10條
施用第一級毒品者，處6 月以上5 年以下有期徒刑。
施用第二級毒品者，處3 年以下有期徒刑。
